# 受托开发产品列示

提问人：sunyulu 时间：2016-01-29 16:20:18
A公司作为技术开发企业，受托开发一项技术，因开发该项技术发生的成本是在存货科目列示还是在开发支出科目列示？个人观点，因为公司开发该项技术的目的是出售，而不是为了企业日后生产产品、提供劳务或者出租，不能作为企业的长期资产在研发支出列示，而应该在存货科目列示。不知道上述理解是否恰当，请指教，谢谢！

回答人：chenyiwei
如果企业开发该技术的主要经济利益流入的来源是委托方支付的技术开发费，受托方无权自行利用该技术（或者虽然合同条款允许但实际上不可行），则受托方实质上是提供受托开发劳务，应按《企业会计准则第 14 号——收入》的“提供劳务模式”进行核算。